【裁判字號】    97,訴,1955
【裁判日期】    970825
【裁判案由】    毒品危害防制條例
【裁判全文】
臺灣板橋地方法院刑事判決              97年度訴字第1955號
公  訴  人  臺灣板橋地方法院檢察署檢察官
被      告  甲○○
上列被告因毒品危害防制條例案件，經檢察官提起公訴（97年度
毒偵字第1335號），被告於本院準備程序進行中就被訴事實為有
罪之陳述，並聽取當事人之意見後，經本院合議庭裁定由受命法
官獨任進行簡式審判程序，並判決如下：
    主  文
甲○○施用第一級毒品，處有期徒刑拾月。扣案之甲基安非他命
殘渣袋壹只（甲基安非他命量微無從分離）沒收銷燬。
    事  實
一、甲○○前因施用毒品案件，經本院以93年度毒聲字第2120號
    裁定送觀察、勒戒後，因認有繼續施用毒品之傾向，再經本
    院以94年度毒聲字第402 號裁定施以強制戒治，於94年11月
    3 日因停止處分出監並付保護管束，95年3 月8 日期滿，並
    由臺灣板橋地方法院檢察署檢察官以94年度戒毒偵字第400
    號為不起訴處分確定。詎甲○○仍未能戒除毒癮，在上揭強
    制戒治執行完畢釋放5 年內，復基於同時施用第一、二級毒
    品之同一犯意，於97年1 月25日15時、16時許，在其臺北縣
    中和市○○路367 巷6 號1 樓地下室，以將海洛因與甲基安
    非他命混合摻入吸食器內，再予點火燒烤吸食煙氣之方式，
    同時施用第一級毒品海洛因及第二級毒品甲基安非他命（吸
    食器業已丟棄滅失）。嗣於同（25）日19時30分許，經警在
    上址查獲甲○○，並扣得甲○○所有供施用之甲基安非他命
    殘渣袋1 只（甲基安非他命量微無從分離；起訴書載為1包
    ）與本案施用毒品無直接關聯之分裝匙2 支；另採集其尿液
    檢體送驗呈鴉片類、安非他命類陽性反應，而查悉上情。
二、案經臺北縣政府警察局新莊分局報請臺灣板橋地方法院檢察
    署檢察官偵查起訴。
    理  由
一、上開事實，業據被告甲○○於本院準備程序與審理時供承不
    諱；又被告於如事實欄第一段所述時地經警查獲後採尿檢驗
    結果，所採尿液含有鴉片類嗎啡、安非他命類甲基安非他命
    陽性反應一節，此有臺北縣政府警察局新莊分局偵辦毒品危
    害防制條例被移送者姓名暨代碼對照表（編號：D0000000）
    、台灣檢驗科技股份有限公司濫用藥物尿液檢驗報告1紙在
    卷足憑（偵查卷第18頁、第42頁）；此外並有被告甲○○所
    有供施用之甲基安非他命殘渣袋1 只（甲基安非他命量微無
    從分離）扣案可稽；此外，並有扣押物品目錄表1 份、現場
    照片25幀各在卷可稽。綜上調查，本件事證明確，被告犯行
    應堪認定。
二、查海洛因與甲基安非他命分別屬於毒品危害防制條例第2條
    第2項第1款、第2款所列之第1級毒品、第2級毒品，不得持
    有、施用，被告竟持之以施用，核其所為，係犯毒品危害防
    制條例第10條第1項之施用第一級毒品罪、同條例第10條第2
    項之施用第二級毒品罪。被告持有海洛因、甲基安非他命犯
    行，各為施用之高度行為所吸收，均不另論罪。按有關甲基
    安非他命和海洛因可否由施用人予以同時併行吸食施用？同
    時施用是否會引起排斥乙節？依據行政院退除官兵輔導委員
    會臺北榮民總醫院函覆稱：一般而言，甲基安非他命或海洛
    因大多分開使用，但下列情況會有混用時候：1 、有些海洛
    因使用者喜好加入甲基安非他命以增加其舒暢感，2、原先
    使用甲基安非他命者開始嚐試使用海洛因時，3 、有些海洛
    因成癮者偶而會施用甲基安非他命來消除海洛因戒斷時出現
    之不舒服症狀，4、有些海洛因被販毒者加入甲基安非他命
    以增加其重量。因此，在上述之第1及第2情況下，較為常見
    甲基安非他命和海洛因同時放在玻璃球內燒烤吸用，這兩種
    藥物同時施用不會引起排斥，甚至在欣快感方面有被加強的
    可能等語，有該醫院93年5月11日北總內字第0930023372號
    函影本在卷足憑。經查：本件被告否認其有將前開第一級毒
    品海洛因與第二級毒品甲基安非他命分開使用之犯行，其於
    本院準備程序與審理時業已供承其本人係將第二級毒品甲基
    安非他命與第一級毒品海洛因混合摻入吸食器後，再予點火
    燒烤吸食煙氣之方式，同時施用第一級毒品海洛因及第二級
    毒品甲基安非他命等語在卷（本院卷第53頁、第59頁）。而
    公訴人亦無法舉證證明被告於上開事實欄第一段所述之時地
    ，係將第一級毒品海洛因與第二級毒品甲基安非他命分開使
    用，自不得僅憑上開台灣檢驗科技股份有限公司濫用藥物尿
    液檢驗報告中因均含有鴉片類嗎啡陽性反應與甲基安非他命
    類陽性反應，即遽論被告係於上開事實欄第一段所述時、地
    係分開施用第一級毒品海洛因與第二級毒品甲基安非他命。
    故由上揭文獻說明，顯見被告所稱其係將第二級毒品甲基安
    非他命與第一級毒品海洛因混合摻入吸食器後，再予點火燒
    烤吸食煙氣之方式，同時施用第一級毒品海洛因及第二級毒
    品甲基安非他命等情，應可採信。是被告於前開事實欄第一
    段所述時、地同時施用第一級毒品海洛因與第二級毒品甲基
    安非他命之行為，應依想像競合犯規定，論以罪名較重之施
    用第一級毒品海洛因罪。爰審酌被告有如事實欄第一段所載
    施用毒品觀察勒戒與強制戒治之處分，有臺灣高等法院被告
    前案紀錄表乙紙在卷可稽，其仍未戒斷其施用毒品之惡習，
    竟再犯本件施用上開毒品犯行，顯見其不思悔改，兼衡其犯
    後業已坦承犯行，態度尚稱良好等一切情狀，量處如主文所
    示之刑，以資懲儆。扣案之甲基安非他命殘渣袋1 只（甲基
    安非他命量微無從分離），應依毒品危害防制條例第18條第
    1 項前段規定宣告沒收銷燬；至分裝匙2 支，因被告供稱係
    其食用中藥所用之物，既無法證明與被告施用毒品犯行有關
    ，爰不為沒收之諭知，附此說明。
據上論斷，應依刑事訴訟法第299條第1項前段、第273條之1第1
項、毒品危害防制條第10條第1項、第2項、第18條第1項前段，
刑法第11條前段、第55條，判決如主文。
本案經檢察官連思藩到庭執行職務。
中    華    民    國    97    年    8     月    25    日
                  刑事第二庭    法  官 陳坤地
上列正本證明與原本無異。
如不服本判決，應於送達後十日內敘明上訴理由，向本院提出上
訴狀。
                                書記官 林壯隆
中    華    民    國    97    年    8     月    27    日
附錄本案論罪科刑法條全文：
毒品危害防制條例第10條
施用第一級毒品者，處 6 月以上 5 年以下有期徒刑。
施用第二級毒品者，處 3 年以下有期徒刑。


司法院資訊處製作；財團法人民間司法改革基金會備份。
